臺灣新竹地方法院刑事判決　　　　　　　　　　　　　九十三年度易字第五三二號
　　公　訴　人　臺灣新竹地方法院檢察署檢察官
　　被　　　告　甲○○　男　四.
右列被告因違反毒品危害防制條例案件，經檢察官提起公訴（九十三年度毒偵字第八
一０、九五七號），暨移送併案審理（九十三年度毒偵字第一一六六），本院依簡式
審判程序判決如左：
    主  文
甲○○連續施用第二級毒品，累犯，處有期徒刑陸月，如易科罰金，以佰元折算壹
日。扣案安非他命毛重拾點肆公克沒收銷燬，玻璃球吸食器壹個沒收。
    事  實
一、甲○○曾於民國九十一年間因竊盜案件，經本院於九十二年二月十四日以九十一
    年度易字第八六八號判決判處有期徒刑四月，於九十二年五月十六日執行完畢。
    又其曾於九十一年間二次因違反毒品危害防制條例施用第二級毒品案件，經本院
    分別於九十一年二月三日、九月十三日各以九十一年度毒聲字第一三六、七五三
    號裁定觀察勒戒後，均認無繼續施用毒品傾向，由台灣新竹地方法院檢察署檢察
    官分別於九十一年二月二十五日、九十一年十二月十七日各以九十一年度毒偵字
    第一七七號、九十一年度毒偵緝字第一五四號為不起訴處分。詎甲○○復自九十
    二年六月二十六日某時起至九十三年一月二日上午六時止，連續在新竹縣芎林鄉
    ○○村○鄰○○街一三四巷三十號住處，連續施用第二級毒品安非他命多次，經
    本院於九十三年六月十八日以九十三年度易字第一二０號判決判處有期徒刑四月
    。惟甲○○仍不知悔悟，復另行起意，並基於概括犯意，自本院九十三年度易字
    第一二０號判決翌日即九十三年六月十九日起至同年七月二十二日止，連續在其
    上開住處，以將安非他命置於玻璃球吸食器內加熱燒烤成煙後吸食煙霧之方式，
    連續施用第二級毒品安非他命多次，約二、三日吸用一次。嗣經警於九十三年六
    月二十五日上午九時三十分許，以其為毒品列管人員通知到案採集尿液送驗後呈
    安非他命陽性反應；及於九十三年七月二十三日下午五時許，在新竹市○○路○
    段八十二巷口查獲，並在甲○○所駕駛之ＦＩ─八一二二號自小客車上扣得安非
    他命毛重三十三點四公克，及其所有供施用安非他命所用之玻璃球吸食器一個。
    甲○○於九十三年七月二十四日經臺灣新竹地方法院檢察署檢察官訊問後向本院
    聲請羈押獲准進入台灣新竹看守所，於同年七月二十六日經台灣新竹看守所採尿
二、案經新竹縣警察局竹東分局、新竹市警察局第一分局報請臺灣新竹地方法院檢察
    署檢察官偵查起訴暨台灣新竹看守所函請臺灣新竹地方法院檢察署檢察官移送併
    辦。
    理  由
一、本件被告甲○○所犯違反毒品危害防制條例第十條第二項施用第二級毒品罪，非
    死刑、無期徒刑、最輕本刑為三年以上有期徒刑之罪，被告於本院準備程序進行
    中，就被訴事實為有罪之陳述，經本院合議庭認合於刑事訴訟法第二百七十三條
    之一之規定，裁定進行簡式審判程序，合先敘明。
二、右開事實，業經被告自白不諱，且有第二級毒品安非他命三十三點四公克、施用
    毒品器具玻璃球吸食器一個扣案可稽，且其尿液經送鑑定結果，均呈安非他命陽
    性反應，此有昭信科技顧問股份有限公司出具之濫用藥物陽性檢體檢驗報告、新
    竹市衛生局九十三年七月二十八日出具之衛檢字第八八五一號不法藥物尿液初步
    篩檢報告書、台灣尖端先進生技醫藥股份有限公司出具之濫用藥物檢驗報告各一
    份附卷足憑。又被告曾於九十一年間二次因違反毒品危害防制條例施用第二級毒
    品案件，經本院分別於九十一年二月三日、九月十三日各以九十一年度毒聲字第
    一三六、七五三號裁定觀察勒戒後，均認無繼續施用毒品傾向，由台灣新竹地方
    法院檢察署檢察官分別於九十一年二月二十五日、九十一年十二月十七日各以九
    十一年度毒偵字第一七七號、九十一年度毒偵緝字第一五四號為不起訴處分。詎
    甲○○復自九十二年六月二十六日某時起至九十三年一月二日上午六時止，連續
    在新竹縣芎林鄉○○村○鄰○○街一三四巷三十號住處，連續施用第二級毒品安
    非他命多次，經本院於九十三年六月十八日以九十三年度易字第一二０號判決判
    處有期徒刑四月，此有不起訴處分書二份及本院判決書一份附卷可參。是本案事
    證明確，被告自白亦與事實相符，其於觀察勒戒執行完畢釋放後五年內再施用安
    非他命之犯行堪以認定，自應依法論科。
三、核被告所為，係犯毒品危害防制條例第十條第二項之施用第二級毒品罪。被告持
    有毒品之低度行為應為施用毒品之高度行為所吸收，不另論罪。被告先後多次施
    用第二級毒品安非他命之行為，時間緊接，觸犯構成要件相同之罪名，顯係基於
    概括犯意反覆為之，應依連續犯之規定，論以一罪，並依法加重其刑。再被告於
    九十三年七月二十二日施用安非他命之犯行，雖未經起訴，惟該部分與已起訴部
    分具有連續犯之裁判上不可分關係，且業經公訴人到庭擴張被告施用第二級毒品
    之時間，本院自得一併審理，併此敘明。被告曾於九十一年間因竊盜案件，經本
    院於九十二年二月十四日以九十一年度易字第八六八號判決判處有期徒刑四月，
    於九十二年五月十六日執行完畢，此有台灣新竹地方法院檢察署刑案資料查註紀
    錄表及臺灣高等法院被告全國前案紀錄表在卷可稽，其於執行完畢後五年以內再
    犯有期徒刑以上之本罪，為累犯，應依刑法第四十七條規定加重其刑，並遞加重
    之。爰審酌被告施用毒品之期間、對社會所生之危害、施用毒品危害健康至深且
    鉅，且經觀勒、判刑後，仍不思改進、戒斷，惟犯後坦承犯行等一切情狀，量處
    如主文所示之刑，並諭知易科罰金之折算標準，以示懲戒。
四、扣案之第二級毒品安非他命三十三點四公克，被告雖否認為其所有，然該毒品係
    屬違禁物，不問屬於犯人與否，均應依毒品危害防制條例第十八條第一項前段宣
    告沒收銷燬。其餘扣案之玻璃球吸食器一個係被告所有供施用第二級毒品所用之
    物，業據被告供承在卷，應依刑法第三十八條第一項第二款宣告沒收。
據上論斷，應依刑事訴訟法第二百七十三條之一第一項、第二百九十九條第一項前段
，毒品危害防制條例第十條第二項、第十八條第一項前段，刑法第十一條前段、第五
十六條、第四十七條、第四十一條第一項、第三十八條第一項第二款，罰金罰鍰提高
標準條例第二條，判決如主文。
本案經檢察官許麗美到庭執行職務。
中　　　華　　　民　　　國　　九十三　　年　　 十一 　　月　　　五　　　日
                                臺灣新竹地方法院刑事第一庭
                                    法    官  賴  淑  敏
右正本證明與原本無異。
如不服本判決，應於判決送達後十日內向本院提出上訴狀( 應附繕本 )，上訴於臺灣
高等法院。
                                    書 記 官  張  倩  影
中　　　華　　　民　　　國　　九十三　　年　　 十一 　　月　　　五　　　日
附錄法條：
毒品危害防制條例第十條
施用第一級毒品者，處六月以上五年以下有期徒刑。
施用第二級毒品者，處三年以下有期徒刑。
